【裁判字號】    97,易,173
【裁判日期】    970324
【裁判案由】    家暴傷害
【裁判全文】
臺灣基隆地方法院刑事判決               97年度易字第173號
公  訴  人  臺灣基隆地方法院檢察署檢察官
被      告  丙○○  26歲民.
上列被告因家暴傷害案件，經檢察官聲請簡易判決處刑（96年度
偵字第5834號），本院認為不宜逕以簡易判決處刑，經改依通常
程序後判決如下：
    主  文
本件公訴不受理。
    理  由
一、聲請簡易判決處刑書意旨詳如附件聲請簡易判決處刑書記載
    。
二、按告訴乃論之罪，告訴人於第一審辯論終結前得撤回告訴；
    又告訴經撤回者，應諭知不受理之判決，並得不經言詞辯論
    為之，刑事訴訟法第238 條第1 項、第303 條第3 款、第30
    7 條分別定有明文。
三、查本件告訴人即被害人甲○○○告訴被告丙○○傷害案件，
    公訴人認被告係觸犯刑法第284 條第1 項前段之過失傷害罪
    嫌，依同法第287 條前段規定，須告訴乃論。茲因被告與告
    訴人業已達成和解，告訴人具狀聲明撤回告訴，有撤回告訴
    狀1 份附於本院97年度基簡字第173 號卷可佐，揆諸前開說
    明，本件顯有刑事訴訟法第451 條之1 第4 項但書所列不宜
    以簡易判決處刑之事由，爰依職權改以通常程序進行，並不
    經言詞辯論，逕為不受理判決之諭知。
據上論斷，應依刑事訴訟法第452 條、第303 條第3 款、第307
條，判決如主文。
中    華    民    國    97    年    3     月    24    日
                  刑事第三庭法  官  黃永定
以上正本證明與原本無異。
如不服本判決應於收受本判決後10日內向本院提出上訴書狀，其
未敘述上訴理由者，並得於提起上訴後10日內向本院補提理由書
狀（均須按他造當事人之人數附繕本）「切勿逕送上級法院」。
中    華    民    國    97    年    3     月    24    日
                            書記官  劉珍珍
附件：
臺灣基隆地方法院檢察署檢察官聲請簡易判決處刑書
                                      96年度偵字第5834號
    被      告  丙○○  女  26歲（民國○○年○月○日生）
                        住基隆市○○區○○街148巷25之2號
                        國民身分證統一編號：CD00000000號
上列被告因傷害案件，業經偵查終結，認為宜聲請以簡易判決處
刑，茲敘述犯罪事實及證據並所犯法條如下：
        犯罪事實
一、丙○○（LE THI LOAN）與甲○○○係弟媳與大姑之關係，
    於民國96年11月9日下午17時20分許，因甲○○○前往丙○
    ○與其母、其弟杜金池所共同居住之基隆市○○區○○街
    148巷25之2號住處探視其母，嗣因甲○○○聽聞丙○○誣指
    其竊取家中現金等話語後心生憤怒，即前往上開丙○○與杜
    金池所使用之房間內出言質問，丙○○因不滿甲○○○出言
    質問，竟出於傷害之犯意，一腳踢向甲○○○，致甲○○○
    因而跌倒在地，並受有第一節腰椎壓迫性骨折之傷害，嗣經
    警據報前往救護，始循線查知上情。
二、案經甲○○○訴由基隆市警察局第二分局報告偵辦。
        證據並所犯法條
一、訊據被告矢口否認上情，辯稱：當時是甲○○○要打伊，伊
    以手擋，不知甲○○○有無受傷云云，惟查：上開事實業據
    告訴人甲○○○到庭指證綦詳，復有行政院衛生署立醫院基
    隆分院診斷證明書、急診病歷等資料可資佐證，尤參以告訴
    人及被告間年齡、體型、體力之差距，足認被告所辯係飾卸
    之詞，其犯嫌應堪認定。
二、核被告等所為，係犯刑法第277條第1項之傷害罪嫌。
三、依刑事訴訟法第451條第1項聲請逕以簡易判決處刑。
    此致
臺灣基隆地方法院簡易庭
中    華    民    國    97    年    1     月    28    日
                              檢察官  乙  ○  ○
本件正本證明與原本無異
中    華    民    國    97    年    2     月    1     日
                              書記官  鍾  惠  娟
附錄所犯法條：
中華民國刑法第277條第1項
    傷害人之身體或健康者，處3年以下有期徒刑、拘役或1千元
    以下罰金。
附記事項：本件係依刑事訴訟法簡易程序辦理，法院簡易庭得不
傳喚被告、輔佐人、告訴人、告發人等出庭即以簡易判決處刑；
被告、被害人、告訴人等對告訴乃論案件如已達成民事和解而要
撤回告訴或對非告訴乃論案件認有受傳喚到庭陳述意見之必要時
，請即另以書狀向簡易法庭陳述或請求傳訊。


司法院資訊處製作；財團法人民間司法改革基金會備份。
